臺灣臺中地方法院刑事判決
110年度原交簡上字第9號
上  訴  人  臺灣臺中地方檢察署檢察官
被      告  楊劭文


指定辯護人  陳世川律師（法扶律師）
上列上訴人因被告過失傷害案件，不服本院臺中簡易庭110年度
中原交簡字第86號民國110年9月27日第一審簡易判決（聲請簡易
判決處刑案號：110年度偵字第19708號），提起上訴，本院管轄
之第二審合議庭判決如下：
    主      文
上訴駁回。
    事實及理由
一、按案件上訴於第二審，被告經合法傳喚，無正當之理由不到
    庭者，得不待其陳述，逕行判決，而對於簡易判決有不服者
    ，得上訴於管轄之第二審地方法院合議庭，且對於簡易判決
    上訴，準用刑事訴訟法第3編第1章、第2章除第361條以外之
    規定，此觀刑事訴訟法第371條、第455條之1第1項、第3項
    規定即明。查被告楊劭文（下稱被告）經合法傳喚，無正當
    理由而未於審理期日到庭，有本院送達證書、刑事報到單、
    被告之個人戶籍資料查詢結果、臺灣高等法院在監在押簡表
    附卷可稽，依前開規定，本院自得不待其陳述，由檢察官一
    造辯論而為判決，先予敘明。
二、本案經本院審理結果，認原審認事用法及量刑均無不當，應
    予維持，除證據部分補充「被告於本院準備程序中之自白、
    交通部公路總局臺中區監理所111年3月2日中監駕字第11100
    43361號函、臺中市○區○○○○○000○○○○○000號調解書」外，並
    引用第一審判決書（含臺灣臺中地方檢察署檢察官聲請簡易
    判決處刑書）記載之事實、證據、理由及應適用之法條（如
    附件）。
三、檢察官上訴意旨略以：被告係無照駕駛車輛上路，迄今尚未
    與告訴人和解，填補告訴人損害，難認犯後態度良好，原審
    僅對被告量處有期徒刑3月之刑度，顯屬過輕，有違罪責相
    當性原則，請撤銷原判決，另為適當之判決等語。
四、按量刑輕重，係屬事實審法院得依職權自由裁量之事項，苟
     已斟酌刑法第57條各款所列情狀而未逾越法定刑度，不得
    遽 指為違法，且在同一犯罪事實與情節，如別無其他加重
    或減 輕之原因，下級審量定之刑，亦無過重或失輕之不當
    情形， 則上級審法院對下級審法院之職權行使，原則上應
    予尊重（ 最高法院72年台上字第6696號、75年台上字第703
    3號判例、 85年度台上字第2446號判決參照）。查原審以被
    告無駕駛執照駕車因過失傷害人之犯行事證明確，且合於自
    首要件，適用刑事訴訟法第449條第1項前段、第3項、第454
    條第2項、道路交通管理處罰條例第86條第1項、刑法第284
    條前段、刑法第62條前段、第41條第1項前段、刑法施行法
    第1條之1第1項規定，審酌被告無照駕駛自用小貨車上路，
    且疏未遵守交通規則，而與告訴人劉美均發生碰撞，致告訴
    人受有右踝開放性骨折及脫臼等傷害之犯罪危害程度，復考
    量被告犯後坦承犯行，惟未能與告訴人達成和解賠償損害之
    態度，兼衡被告係本案交通事故發生之唯一原因，暨其教育
    程度、家庭生活狀況等一切情狀，對被告量處有期徒刑3月
    之刑度，併諭知易科罰金之折算標準（以新臺幣【下同】1
    仟元折算1日），核其認事用法並無違誤，且就量刑部分，
    顯係以行為人之責任為基礎，斟酌刑法第57條所列事項，而
    為刑之量定，並未逾越法定刑度，亦無過重、失輕或裁量權
    濫用之情形，本院自當予以尊重。檢察官雖以前揭理由提起
    上訴，惟其所陳被告係無照駕駛、未賠償告訴人損害等節，
    均已為原審量刑時所審酌，自不足作為變更原審量處刑度之
    事由。又被告固於111年3月15日與告訴人調解成立，約定由
    被告賠償告訴人25萬元，且應於111年3月31日前全數給付完
    畢，惟被告迄未為任何給付等情，有臺中市○區○○○○○000○○○
    ○○000號調解書在卷可憑（見簡上卷第123頁），並據告訴人
    陳明在卷（見簡上卷第120頁），被告既未實際賠償告訴人
    ，則本件量刑基礎自不因被告與告訴人調解成立而變更，併
    此敘明。綜上所述，檢察官提起上訴，求予撤銷改判較重之
    刑，為無理由，應予駁回。
據上論斷，應依刑事訴訟法第455條之1第1項、第3項、第371條
、第368條、第373條，判決如主文。
本案經檢察官洪淑姿聲請簡易判決處刑及提起上訴，檢察官王淑
月到庭執行職務。
中    華    民    國   111    年     5    月    26    日
                  刑事第十三庭  審判長法  官  李宜娟
                                      法  官  陳怡秀
                                      法  官  洪瑞隆
以上正本證明與原本無異。
本件判決不得上訴。
                                      書記官  許家齡
中    華    民    國   111    年     5    月    26    日
附錄論罪科刑法條
【道路交通管理處罰條例第86條】
汽車駕駛人，無駕駛執照駕車、酒醉駕車、吸食毒品或迷幻藥駕
車、行駛人行道或行經行人穿越道不依規定讓行人優先通行，因
而致人受傷或死亡，依法應負刑事責任者，加重其刑至2分之1。
汽車駕駛人，在快車道依規定駕車行駛，因行人或慢車不依規定
，擅自進入快車道，而致人受傷或死亡，依法應負刑事責任者，
減輕其刑。
【刑法第284條】
因過失傷害人者，處1年以下有期徒刑、拘役或10萬元以下罰金
；致重傷者，處3年以下有期徒刑、拘役或30萬元以下罰金。

附件：
臺灣臺中地方法院刑事簡易判決
110年度中原交簡字第86號
聲  請  人  臺灣臺中地方檢察署檢察官
被      告  楊邵文  男  （民國00年0月0日生）
　　　　　　　　　　身分證統一編號：Z000000000號
　　　　　　　　　　住臺中市○區○○路00號5樓82號
上列被告因過失傷害案件，經檢察官聲請簡易判決處刑（110年
度偵字第19708號），本院判決如下：
    主    文
楊邵文汽車駕駛人，無駕駛執照駕車，因過失傷害人，處有期徒
刑參月，如易科罰金，以新臺幣壹仟元折算壹日。
    犯罪事實及理由
一、犯罪事實及證據，除犯罪事實欄一第1列「楊邵文於民國109
    年10月13日8時25分許」應補充為「楊邵文明知其並無考領
    普通小型車駕駛執照，竟於民國109年10月13日8時25分許」
    ，又證據部分補充「證號查詢汽車駕駛人列印資料」外，餘
    均引用檢察官聲請簡易判決處刑書之記載（如附件）。
二、本件被告楊邵文未領有普通小型車駕駛執照之情，有道路交
    通事故調查報告表㈡、證號查詢汽車駕駛人列印資料在卷可
    證。被告無駕駛執照猶駕駛自用小貨車上路，並肇事致人受
    傷，堪可認定。核被告所為，係犯道路交通管理處罰條例第
    86條第1項、刑法第284條前段之汽車駕駛人，無駕駛執照駕
    車，因過失傷害人罪，並應依道路交通管理處罰條例第86條
    第1項規定加重其刑。聲請簡易判決處刑意旨漏未認定被告
    有無照駕車之事實，認被告僅犯刑法第284條前段的過失傷
    害罪，起訴法條容有未洽，惟因社會基本事實同一，又被告
    雖經本院合法傳喚，於訊問期日無正當理由不到庭，然本院
    已於傳票上註記其所涉為道路交通管理處罰條例第86條第1
    項、刑法第284條前段之罪，俾使其得行使訴訟上的防禦權
    ，已無礙被告於訴訟上攻擊、防禦權的充分行使，爰依法變
    更起訴法條。
三、又被告於肇事後，於報案人或勤指中心轉來資料未報明肇事
    人姓名，處理人員前往現場處理肇事人在場，並當場承認為
    肇事人乙情，有臺中市政府警察局道路交通事故肇事人自首
    情形紀錄表1紙在卷可佐（見他卷第55頁），為對於未發覺
    之犯罪自首而接受裁判，爰依刑法第62條前段之規定減輕其
    刑。並與前述加重部分，依法先加後減之。
四、爰以行為人之責任為基礎，審酌被告無照駕駛自用小貨車上
    路，且疏未遵守交通規則，而與告訴人劉美均發生碰撞，致
    告訴人受有右踝開放性骨折及脫臼等傷害之犯罪危害程度，
    復考量被告犯後坦承犯行，惟未能與告訴人達成和解賠償損
    害之態度，兼衡被告係本案交通事故發生之唯一原因，暨其
    教育程度、家庭生活狀況（見他卷第79頁）等一切情狀，量
    處如主文所示之刑，並諭知易科罰金之折算標準，以資懲儆
    。
五、依刑事訴訟法第449條第1項前段、第3項、第454條第2項，
    道路交通管理處罰條例第86條第1項，刑法第284條前段、第
    62條前段、第41條第1項前段，刑法施行法第1條之1第1項，
    逕以簡易判決如主文。
六、如不服本判決，得自收受送達之日起20日內向本院提出上訴
     狀，上訴於本院第二審合議庭（須附繕本）。
本案經檢察官洪淑姿聲請以簡易判決處刑。　　
中　　華　　民　　國　 110　　年　　 9　　月　　27　　日
                  臺中簡易庭    法　官　江健鋒
以上正本證明與原本無異。
                                書記官　呂偵光
中　　華　　民　　國　 110　　年　　 9　　月　　27　　日

附錄本案論罪科刑法條：
道路交通管理處罰條例第86條：
汽車駕駛人，無駕駛執照駕車、酒醉駕車、吸食毒品或迷幻藥駕
車、行駛人行道或行經行人穿越道不依規定讓行人優先通行，因
而致人受傷或死亡，依法應負刑事責任者，加重其刑至2分之1。
汽車駕駛人，在快車道依規定駕車行駛，因行人或慢車不依規定
，擅自進入快車道，而致人受傷或死亡，依法應負刑事責任者，
減輕其刑。

中華民國刑法第284條：
因過失傷害人者，處1年以下有期徒刑、拘役或10萬元以下罰金
；致重傷者，處3年以下有期徒刑、拘役或30萬元以下罰金。

附件：
臺灣臺中地方檢察署檢察官聲請簡易判決處刑書         堅股
                                    110年度偵字第19708號
　　被　　　告　楊邵文　男　39歲（民國00年0月0日生）
　　　　　　　　　　　　住臺中市○區○○路00號5樓82號
　　　　　　　　　　　　國民身分證統一編號：Z000000000號
上列被告因過失傷害案件，業經偵查終結，認為宜聲請以簡易判
決處刑，茲將犯罪事實及證據並所犯法條分敘如下：
　　　　犯罪事實
一、楊邵文於民國109年10月13日8時25分許，駕駛車牌號碼000-
    0000號自用小貨車，自臺中市○區○○路000號前起駛時，原應
    注意車輛起駛時，應禮讓行進中之車輛先行，且汽車迴車前
    ，應暫停並顯示車輛前後之左邊方向燈光或手勢，看清無往
    來車輛，並應注意讓後方車輛先行，始得迴轉，而當時天候
    晴、日間自然光線、路面鋪裝柏油且乾燥無缺陷亦無障礙物
    ，視距良好，並無不能注意之情形，竟疏未注意及此，貿然
    自路邊起駛進入道路且驟然往左迴車，未注意後方駛來車輛
    並讓其先行。適後方劉美均騎乘車牌號碼000-0000號普通重
    型機車，沿健行路內側快車道行駛至該處，見狀避煞不及，
    2車發生碰撞，劉美均因此人車倒地，並受有右踝開放性骨
    折及脫臼等傷害。楊邵文於肇事後留在現場，並於員警到場
    處理時承認為肇事者，自首而願受裁判。
二、案經劉美均告訴偵辦。
　　　　證據並所犯法條
一、上開犯罪事實，業據被告楊邵文於警詢時及偵查中坦承不諱
    ，核與告訴人劉美均於警詢時及偵查中指訴相符。此外，並
    有道路交通事故現場圖、道路交通事故調查報告表㈠、道路
    交通事故調查報告表㈡、現場照片、臺中市政府警察局道路
    交通事故初步分析研判表及中國醫藥大學附設醫院診斷證明
    書等附卷供參，是被告自白核與事實相符，其罪嫌應堪認定
    。
二、核被告所為，係犯刑法第284條前段過失傷害罪嫌。被告於
    本件車禍事故發生後，未離開現場，並在據報趕往現場處理
    之員警面前當場承認為肇事人而自首犯罪接受裁判，有臺中
    市政府警察局道路交通事故肇事人自首情形紀錄表1紙附卷
    可稽，請依刑法第62條前段規定減輕其刑。
三、依刑事訴訟法第451條第1項聲請逕以簡易判決處刑。
　　此　致
臺灣臺中地方法院
中　　華　　民　　國　 110　　年　　7 　　月　　7 　　日
　　　　　　　　　　　　　　  檢  察  官　洪淑姿
本件正本證明與原本無異
中　　華　　民　　國　 110　　年　　8 　　月　　5 　　日
                              書  記  官  陳郁樺